臺灣嘉義地方法院刑事判決　　　　　　100年度交易字第300號
公　訴　人　臺灣嘉義地方法院檢察署檢察官
被　　　告　莊永鴻
上列被告因公共危險案件，經檢察官提起公訴（100年度偵字第
8258號），被告於本院行準備程序時就犯罪事實為有罪之陳述，
經本院裁定適用簡式審判程序，判決如下：
    主  文
莊永鴻服用酒類，不能安全駕駛動力交通工具而駕駛，累犯，處
有期徒刑捌月。
    事  實
一、莊永鴻前因公共危險案件，經臺灣嘉義地方法院於民國98年
    9月30日，以98年度嘉交簡字第781號判決判處有期徒刑6月
    確定，並於99年6月29日易科罰金執行完畢。詎仍不知悔改
    ，其明知飲用酒類後不得駕駛動力交通工具，於100年10 月
    21日晚上6時許，在其位於嘉義市○區○○里○○鄰○○○街
    91號之住處內飲用2杯高梁酒後，其精神狀況已達不能安全
    駕駛動力交通工具之程度，竟仍不顧公眾之交通安危，而於
    同日晚上22時許，騎乘車牌號碼219-DTY重型機車沿嘉義市
    ○區○○路由西往東方向行駛。途經嘉義市○區○○路與八
    德路之交岔路口處時，因未戴安全帽而為警予以欄檢盤查後
    ，經警察發現其於騎乘機車前曾有飲用酒類之情形，進而施
    予呼氣酒精濃度測試，當場測得莊永鴻之呼氣酒精濃度達每
    公升0.60毫克（MG/L），始查悉上情。
二、案經嘉義市政府警察局第一分局報請臺灣嘉義地方法院檢察
    署檢察官偵查起訴。
    理  由
一、本件係經被告莊永鴻於本院準備程序時當庭表示認罪，而以
    簡式審判程序審理，有本院100年12月19日準備程序筆錄及
    同日審判筆錄各一份附卷足憑，則依據刑事訴訟法第273 條
    之2、同法第159條第2項之規定，不適用傳聞法則有關限制
    證據能力之相關規定，合先敘明。
二、上揭事實，業據被告於警詢、偵查及審理時坦承不諱，並有
    刑法第185條之3案件測試觀察紀錄表、酒測紀錄表、嘉義市
    警察局舉發違反道路交通管理事件通知單影本在卷可證；又
    參考德國、美國之認定標準，對於酒精濃度呼氣已達每公升
    0.55毫克或血液濃度達零點一%以上，肇事率為一般正常人
    之10倍，認為已達不能安全駕駛之標準，本件被告呼氣酒精
    濃度檢測值高達每公升0.6毫克，顯已逾前開標準，足認其
    已不能安全駕駛甚明；綜上事證，被告自白確與事實相符，
    要屬無疑；本案事證明確，被告犯行，應堪認定。
三、查被告本件行為後，刑法第185條之3於民國100年11月8日修
    正，並經總統於100年11月30日以華總一義字第10000263911
    號令公布生效，自100年12月2日起施行，而按行為後法律有
    變更者，適用行為時之法律，但行為後之法律有利於行為人
    者，適用最有利於行為人之法律，現行刑法第2條第1項定有
    明文。修正前刑法第185條之3規定：「服用毒品、麻醉藥品
    、酒類或其他相類之物，不能安全駕駛動力交通工具而駕駛
    者，處 1年以下有期徒刑、拘役或科或併科15萬元以下罰金
    。」，修正後第1項則規定：「服用毒品、麻醉藥品、酒類
    或其他相類之物，不能安全駕駛動力交通工具而駕駛者，處
     2年以下有期徒刑、拘役或科或併科20萬元以下罰金。」，
    並增訂第2項：「因而致人於死者，處1年以上7年以下有期
    徒刑；致重傷者，處6月以上5年以下有期徒刑。」，第1項
    法定本刑由1年以下有期徒刑、拘役或科或併科15萬元以下
    罰金，提高為2年以下有期徒刑或科或併科20萬元以下罰金
    ，且增訂第2款將致死、重傷最高刑度調高為7年及5年，涉
    及科刑規範變更，自有新舊法比較之必要。本件被告服用酒
    類，不能安全駕駛動力交通工具而駕駛之犯行若適用舊法法
    定本刑為1年以下有期徒刑、拘役或科或併科15萬元以下罰
    金，若適用新法，則構成同條第1項法定本刑為2年以下有期
    徒刑或科或併科20萬元以下罰金，顯見適用舊法較有利於被
    告，依刑法第2條第1項前段規定，應適用修正前之刑法第
    185條之3規定。
四、核被告所為，係犯刑法第185條之3（修正前）公共危險罪。
    又被告前於98年間因公共危險案件，經本院以98年度嘉交簡
    字第781號判決判處有期徒刑6月確定，甫於99年6月29日易
    科罰金執行完畢，有臺灣嘉義地方法院檢察署刑案資料查註
    紀錄表及臺灣高等法院被告前案紀錄表各一份附卷可按，其
    於有期徒刑執行完畢五年以內，故意再犯本案為有期徒刑以
    上之公共危險罪，為累犯，應依刑法第47條第1項規定，加
    重其刑。爰審酌被告前於89年間起，即多次因犯服用酒類不
    能安全駕駛罪，遭法院判決有罪確定，於100年間再因公共
    危險案件，經本院判處有期徒刑8月確定，甫於100年12月1
    日裁判確定，有臺灣高等法院被告前案紀錄表附卷可按，其
    於短期內又再犯本件同性質之公共危險罪，顯見其法紀觀念
    淡薄，完全未認清酒後駕車之危險性，恣意恣為，自制力顯
    有不佳，是其所為自應受有相當程度之刑事非難，始可達其
    效，復審酌依其陳述：國小畢業之智識程度，已婚，有3位
    小孩均已成年，目前無業等家庭狀況，及其於犯後坦承犯行
    等一切情狀，量處如主文所示之刑，以示懲儆。
據上論斷，應依刑事訴訟法第273條之1第1項、第299條第1項前
段，刑法第2條第1項前段、第185條之3（修正前）、第47條第1
項，刑法施行法第1條之1第1項，判決如主文。
本案經檢察官陳則銘到庭執行職務
中    華    民    國  100    年  12      月    29    日
                  刑事第三庭 法  官  葉淑儀
以上正本證明與原本無異。
如不服本判決應於收受判決後10日內向本院提出上訴書狀，並應
敘述具體理由；其未敘述上訴理由者，應於上訴期間屆滿後20日
內向本院補提理由書（均須按他造當事人之人數附繕本）「切勿
逕送上級法院」。
中    華    民    國  100    年  12      月    29    日
                             書記官  劉美娟
附錄論罪法條全文：
中華民國刑法第185條之3（修正前）
服用毒品、麻醉藥品、酒類或其他相類之物，不能安全駕駛動力
交通工具而駕駛者，處1年以下有期徒刑、拘役或科或併科15萬
元以下罰金。